【裁判字號】    90,上易,1298
【裁判日期】    900615
【裁判案由】    竊盜
【裁判全文】
臺灣高等法院高雄分院刑事判決    九十年度上易字第一二九八號
    上訴人
    即被告  乙○○
右上訴人因竊盜案件，不服台灣高雄地方法院九十年度易字第一四二六號中華民國九
十年六月十五日第一審判決（聲請簡易判決處刑案號：台灣高雄地方法院檢察署九十
年度偵字第二七七九號，經台灣高雄地方法院高雄簡易庭認不宜適用簡易判決，改由
該院刑事庭依通常程序審判），提起上訴，本院判決如左：
    主  文
上訴駁回。
    事實及理由
一、本案經本院審理結果，認第一審判決認事用法及量刑均無不當，應予維持，並引
    用第一審判決書記載之事實、證據及理由。（如附件）。
二、被告上訴意旨以原審量刑過重，而指摘原判決不當。惟查，被告所犯罪名，其最
    輕法定本刑為六月，被告又係累犯，依法必加重其刑，原審量處有期徒刑七月，
    並無不妥，被告之上訴為無理由，應予駁回。
三、據上論斷，應依刑事訴訟法第三百六十八條、第三百七十三條，判決如主文。
本案經檢察官陳惠珠到庭執行職務。
中    華    民    國      九十      年       八       月     二十九   日
                              臺灣高等法院高雄分院刑事第二庭
                                  審判長法官  曾永宗
                                        法官  謝肅珍
                                        法官  邱永貴
右正本證明與原本無異。
不得上訴。
                                      書記官  周能智
中    華    民    國      九十      年       八       月    三十一    日
本件論罪科刑法條：
刑法第三百二十一條第一項第三款
犯竊盜罪而有左列情形之一者，處六月以上五年以下有期徒刑：
三、攜帶兇器而犯之者。
                                                                        Ｄ
附件：
臺灣高雄地方法院刑事判決                            九十年易字第一四二六號
    甲  訴  人  臺灣高雄地方法院檢察署檢察官
    被      告  乙○○  男  三十歲（民國○○年○月○日生）
                        住高雄縣小港區○○○路六十五號
                        身分證統一編號：Ｚ000000000號
右列被告因竊盜案件，經檢察官聲請簡易判決處刑（九十年度偵字第二七七九號），
嗣因本院高雄簡易庭認為不宜適用簡易程序判決，簽准改用通常程序審判，本院判決
如左：
    主  文
乙○○攜帶兇器竊盜，累犯，處有期徒刑柒月。
扣案之Ｔ型板手壹支沒收。
    事  實
一、乙○○前曾於民國八十六年七月間，因竊盜案件，經臺灣高雄地方法院判處有期
    徒刑二年，於八十八年十月二十五日假釋期滿執行完畢，仍不知悔改。竟意圖為
    自己不法所有，攜帶其所有客觀上足致他人生命、身體危險之Ｔ型板手一支，搭
    乘由不知情之翁群瑋（另為不起訴處分）所駕駛ＸＪ─一八二七號自用小貨車，
    於九十年一月二十六日凌晨一時三十分許，在高雄縣岡山鎮○○路五一八號附近
    ，以破壞丙○○所有之ＺＡ─三二九五號自用小客車車門鎖及警報器之方法（毀
    損部分業經丙○○撤回告訴），竊取置於車內之電視一部、測速器一組、ＣＤ唱
    片八塊及電擊棒一支等物，價值共約新臺幣五萬元，得手後將之搬運至該部自用
    小貨車上後，經警當場查獲，並扣得Ｔ型板手一支。
二、案經高雄縣警察局岡山分局報請臺灣高雄地方法院檢察署檢察官聲請簡易判決處
    刑，嗣因本院高雄簡易庭認不宜適用簡易判決程序，簽准改用通常程序審判而移
    至本院普通庭。
    理  由
一、右揭事實，訊據被告乙○○均坦承不諱，核與證人翁群瑋於警訊及偵查中所證述
    ，被害人丙○○指訴之情節相符，並有贓物認領保管收據一份附卷可憑及Ｔ型板
    手一支扣案可考，故本件事證明確，被告犯行堪予認定。
二、查被告作案所用之Ｔ型板手係金屬製，長約十五甲分，前端已磨成銳利狀，業據
    本院當庭勘驗屬實，客觀上足生他人生命、身體之危險，自屬兇器。故核被告所
    為，係犯刑法第三百二十一條第一項第三款之攜帶兇器竊盜罪。被告前曾於八十
    六年七月間，因竊盜案件，經臺灣高雄地方法院判處有期徒刑二年，於八十八年
    十月二十五日假釋期滿執行完畢，此有臺灣高雄地方法院檢察署刑案資料查註紀
    錄表附卷足按，其於有期徒刑之執行完畢後，五年內再犯本件最重本刑為有期徒
    刑以上之刑之罪，為累犯，應依刑法第四十七條之規定，加重其刑。爰審酌被告
    前有竊盜前科，正值青年時期，不思以勞力、智慧換取所得，竟以竊盜方式，冀
    得財物，足見其惡性非輕，惟念其於犯罪後坦承犯行，態度良好，及其事後與被
    害人丙○○已達成和解，並向被害人道歉及賠償其損失，此有卷附之和解書一份
    存卷足參等一切情狀，量處如主文所示之刑，藉資懲儆。末查，扣案之Ｔ型板手
    一支，係被告所有，且係供本案犯罪所用之物，業據被告陳明在卷，爰依刑法第
    三十八條第一項第二款之規定，併予宣告沒收。
據上論斷，應依刑事訴訟法第二百九十九條第一項前段、刑法第三百二十一條第一項
第三款、第四十七條、第三十八條第一項第二款，判決如主文。
中      華      民      國      九十      年     六     月     十五     日
                                臺灣高雄地方法院刑事第二庭
                                      法  官    李代昌
右正本證明與原本無異。
如不服本判決，應於判決送達後十日內，向本院提出上訴狀。
                                      書記官    吳月華
中      華      民      國      九十      年     六     月     十五     日
附錄本判決論罪科刑適用法條
中華民國刑法第三百二十一條
 (加重竊盜罪)
犯竊盜罪而有左列情形之一者，處六月以上五年以下有期徒刑：
一  於夜間侵入住宅或有人居住之建築物、船艦，或隱匿其內而犯之者。
二  毀越門扇、牆垣或其他安全設備而犯之者。
三  攜帶兇器而犯之者。
四  結夥三人以上而犯之者。
五  乘火災、水災或其他災害之際而犯之者。
六  在車站或埠頭而犯之者。
前項之未遂罰之。


司法院資訊處製作；財團法人民間司法改革基金會備份。
